臺灣高等法院刑事判決
111年度上訴字第4104號
上  訴  人  
即  被  告  吳文達

上列上訴人即被告因違反毒品危害防制條例案件，不服臺灣宜蘭
地方法院111年度訴字第257號，中華民國111年8月16日第一審宣
示判決筆錄（起訴案號：臺灣宜蘭地方檢察署111年度毒偵字第3
57號），提起上訴，本院判決如下：
    主  文
上訴駁回。
    理  由
一、按依刑事訴訟法第7編之1協商程序所為之科刑判決，不得上
    訴，但有同法第455條之4第1項第1款（於法院協商訊問程序
    終結前，被告撤銷協商之合意或檢察官撤回協商程序之聲請
    ）、第2款（被告協商之意思非出於自由意志）、第4款（被
    告所犯之罪非同法第455條之2第1項所定得以聲請協商判決
    ）、第6款（被告有其他較重之裁判上一罪之犯罪事實）、
    第7款（法院認應諭知免刑或免訴、不受理）所定情形之一
    ，或協商判決違反同條第2項（法院應於協商合意範圍內為
    判決，法院為協商判決所科之刑，以宣告緩刑、2年以下有
    期徒刑、拘役或罰金為限）之規定者，不在此限；協商判決
    之上訴，除協商程序編有特別規定外，準用刑事訴訟法第3
    編（上訴）第1章（通則）及第2章（第二審）之規定；第二
    審法院認為上訴書狀未敘述理由或上訴有第362條前段（上
    訴不合法律上之程式或法律上不應准許或其上訴權已經喪失
    者）之情形者，應以判決駁回之，並得不經言詞辯論為之，
    此觀刑事訴訟法第455條之10第1項、第455條之11第1項、第
    367條前段、第372條規定自明。
二、臺灣宜蘭地方檢察署檢察官前以上訴人即被告吳文達（下稱
    被告）涉犯毒品危害防制條例第10條第1項、第2項施用第一
    級、第二級毒品罪嫌提起公訴，經原審以111年度訴字第257
    號案件受理後，被告於民國111年7月26日原審準備程序時供
    稱：我承認檢察官所起訴之犯罪事實，我是同時施用一、二
    級毒品，應該是111年4月6日傍晚在住處施用的，把海洛因
    與安非他命都放在玻璃球內點火燒烤的方式施用等語（見訴
    字卷第80頁），經原審告知簡式審判程序之旨後，檢察官、
    被告均同意改行簡式審判程序，由原審合議庭裁定依簡式審
    判程序進行，被告、檢察官復均同意即時進行簡式審判程序
    ，被告於同日審理時仍坦認檢察官所起訴犯罪事實（見訴字
    卷第92頁），且因被告所犯非為死刑、無期徒刑、最輕本刑
    3年以上有期徒刑之罪或本院管轄第一審案件，檢察官遂當
    庭逕行請求為審判外協商，被告及原審所指定辯護人亦均同
    意之，原審因而同意其等於審判外進行協商，達成「被告所
    犯施用第一級毒品罪，累犯，經協商刑度為有期徒刑10月」
    之協商合意（見訴字卷第93頁），原審法官乃告知被告「其
    認罪之罪名為施用第一級毒品罪，其法定刑為5年以下有期
    徒刑並告知下列事項：一、如適用協商程序判決，被告喪失
    受法院依通常程序公開審判之權利、保持緘默之權利、與證
    人對質或詰問證人之權利。二、協商判決除有刑事訴訟法第
    455條之4第1項第1款於本訊問程序終結前，被告撤銷協商合
    意或檢察官撤回協商聲請者；第2款被告協商之意思非出於
    自由意志者；第4款被告所犯之罪非第455條之2第1項所定得
    以協商判決者；第6款被告有其他較重之裁判上一罪之犯罪
    事實者；第7款法院認應諭知免刑或免訴、不受理者情形之
    一，及違反同條第2項法院『應於協商合意範圍內為判決；法
    院為協商判決所科之刑，以宣告緩刑或2年以下有期徒刑、
    拘役或罰金為限』之規定者外，不得上訴」等旨，且經原審
    確認被告之認罪協商係出於自由意志，此觀原審111年7月26
    日審判筆錄自明（見訴字卷第93至94頁），法院已踐行法定
    程序，足以保護被告權益。是原審據此協商合意結果認定被
    告犯罪事實（見原審宣示判決筆錄犯罪事實要旨欄）及量刑
    ，於法均無違誤。
三、被告上訴意旨略以：原審刑度過重，未給其悔過自新之較輕
    刑度，請給其悔過自新之較有利刑度云云。
四、經查：本案經核並無刑事訴訟法第455條之4第1項第1款、第
    2款、第4款、第6款、第7款所定情形之一，或協商判決有違
    反同條第2項規定而得提起上訴之情形，揆之前開說明，自
    屬不得上訴。本案既無刑事訴訟法第455條之10第1項但書之
    情形，被告於收受判決後，方反悔而執前詞提起上訴，當為
    法律上不應准許，爰不經言詞辯論，逕予駁回。
據上論斷，應依刑事訴訟法第455條之11第1項、第367條前段、
第372條，判決如主文。
本案經檢察官劉惟宗提起公訴。
中　　華　　民　　國　　111 　年　　11　　月　　7 　　日
                  刑事第十八庭  審判長法  官  何俏美
                                      法  官  葉乃瑋
                                      法  官  黃紹紘
以上正本證明與原本無異。
不得上訴。
                                      書記官  顏淑華
中　　華　　民　　國　　111 　年　　11　　月　　10　　日